【裁判字號】    99,抗,301
【裁判日期】    991201
【裁判案由】    聲請減刑
【裁判全文】
臺灣高等法院高雄分院刑事裁定           99年度抗字第301號
抗  告  人
即 受 刑人  蘇櫻桃
上列抗告人因聲請減刑案件，不服臺灣高雄地方法院中華民國99
年10月20日裁定（99年度聲減字第86號），提起抗告，本院裁定
如下：
    主  文
抗告駁回。
    理  由
一、本件抗告意旨略以：抗告人即受刑人蘇櫻桃於民國96年l 月
    23日所犯刑法第320 條第2 項之竊佔罪，經臺灣高雄地方法
    院於99年7 月19日以97年重訴字第4 號判決判處有期徒刑 4
    月確定。因抗告人犯案時間係在96年4 月24日以前，檢察官
    乃依中華民國九十六年罪犯減刑條例第2 條第1 項第3 款、
    第8 條規定，聲請該院依上開規定減其刑期二分之一，為有
    期徒刑2 月，如易科罰金，以新臺幣（下同）1000元折算 1
    日。惟抗告人仍無力承受如此刑度，請考量抗告人家境貧寒
    、收入微薄，僅憑抗告人一人獨撐家計，實難以支付如此龐
    大之易科罰金金額，且若一旦入監服刑，恐造成家庭破碎、
    骨肉分離，情何以堪！本案雖歷經相關刑事訴訟程序，然因
    抗告人不熟悉訴訟之進行、或曾作出對己不利之陳述而不自
    覺，導致沉冤難雪，而遭受如此刑罰，實過於嚴苛。況抗告
    人本次觸犯竊佔罪乃因抗告人思慮未深，不諳法令所致，並
    非出於故意，僅係一時不察誤觸法網。抗告人之前從未經歷
    警詢、偵訊、法院審理程序，於此次審判過程中，抗告人身
    心備受煎熬，戚戚惶惶、不知所云，亦不懂得適時主張自身
    權益，若身入囹圄而受過當刑罰之執行，恐難以承受如此巨
    大之痛苦。且抗告人犯後均能積極主動配合調查，態度良好
    ，請斟酌刑法第57條、第59條及第61條之規定，予以減免本
    件之刑，俾給予抗告人自新之機會。爰依法提起抗告，請撤
    銷原裁定，更為適當之裁定云云。
二、按犯罪在96年4 月24日以前者，除本條例另有規定外，有期
    徒刑減其刑期2 分之1 ，而依本條例應減刑之罪，已經判決
    確定尚未執行或執行未完畢者，由檢察官或應減刑之人犯聲
    請最後審理事實之法院裁定之，中華民國96年罪犯減刑條例
    第2 條第1 項第3 款、第8條第1項分別定有明文。
三、經查，抗告人蘇櫻桃於96年1 月23日犯刑法第320 條第2 項
    竊佔罪，業經原審於99年6 月21日以97年度重訴字第4 號判
    處有期徒刑4 月，並於99年7 月19日確定，尚未執行等情，
    有臺灣高等法院被告前案紀錄表、上開判決書各1 份在卷可
    稽（見本院卷第9 、10-14 頁），自堪以認定。是受刑人所
    犯上開之罪，其犯罪時間既在96年4 月24日以前，且尚未執
    行，復查無其他不得減刑之情形，則由檢察官向原審聲請就
    上開受刑人所犯之罪依法減刑，原審並據此依中華民國96年
    罪犯減刑條例第2 條第1 項第3 款、第8 條第1 項，及刑法
    第41條第1 項前段規定，減其刑期二分之一為有期徒刑2 月
    ，並依原確定判決之諭知，仍諭知如易科罰金，以1000元折
    算1 日之標準，經核即無不合。抗告人提起抗告意旨以原審
    未審酌量刑情狀及其家庭經濟狀況予以減免，指摘原裁定不
    當云云，均非原審於裁定減刑時應予斟酌考量之法定條件，
    且均已於抗告人所犯本件竊佔罪本案予以審酌在案，有上開
    判決可參。從而，抗告人所提前揭情詞，自無可採，其抗告
    為無理由，應予駁回。
四、據上論斷，應依刑事訴訟法第412 條，裁定如主文。
中    華    民    國    99    年    12    月    1     日
                  刑事第三庭    審判長法  官  莊崑山
                                      法  官  張意聰
                                      法  官  莊松泉
以上正本證明與原本無異。
本裁定不得再抗告。
中    華    民    國    99    年    12    月    1     日
                                      書記官  葉淑華

司法院資訊處製作；財團法人民間司法改革基金會備份。
